# 股份支付是否需要确认递延所得税资产

提问人：The_love_of_com 时间：2021-01-23 20:58:59
请教版主：
根据证监会 2020 年 11 月发布的《监管规则适用指引——会计类第 1 号》中1-14 与股权激励计划相关的递延所得税相关内容：根据相关税法规定，对于附有业绩条件或服务条件的股权激励计划，企业按照会计准则的相关规定确认的成本费用在等待期内不得税前抵扣，待股权激励计划可行权时方可抵扣，可抵扣的金额为实际行权时的股票公允价值与激励对象支付的行权金额之间的差额。因此，公司未来可以在税前抵扣的金额与等待期内确认的成本费用金额很可能存在差异。公司应根据期末的股票价格估计未来可以税前抵扣的金额，以未来期间很可能取得的应纳税所得额为限确认递延所得税资产。此外，如果预计未来期间可抵扣的金额超过等待期内确认的成本费用，超出部分形成的递延所得税资产应直接计入所有者权益，而不是计入当期损益。
如题，假如公司未来期间应纳税所得额足够，公司授予股票期权激励计划， 3 年等待期；按照公允价值计算期权价格总计划行权金额为1.8亿元（ 6000 万股）（每股期权公允价值 3 元）。第一年分摊股权激励金额 6000 万元，第二年分摊股权激励金额 6000 万元，第三年分摊股权激励金额6000 万元。无人离职。授予行权价 10 元。如下账务处理：
第一年：借：管理费用 6000 万，贷：资本公积： 6000 万；假定第一年末，公司收盘价为 15 元；借：递延所得税资产（15-10） 2000 万 贷：资本公积（ 15-10 ） 2000 万
第二年：借：管理费用 6000 万 ，贷：资本公积： 6000 万；假定第二年末，公司收盘价 8 块；借：资本公积（10-8） 2000 万，贷：递延所得税资产（ 10-8 ） 2000 万；
第三年：借：管理费用 6000 万，贷：资本公积 6000 万；假定第三年末，公司收盘价 30 元；借：递延所得税资产（30-10） 2000 万，贷：资本公积（ 30-10 ） 2000 万。
请问在等待期我的账务处理是否正确？假如有足够的应纳税所得额， 递延所得税资产是否在等待期一定需要确认？能否不确认？

回答人：chenyiwei
1 、如果有足够的应纳税所得额， 递延所得税资产在等待期一定需要确认。
2 、递延所得税资产确认时，首先应对应于“所得税费用——递延所得税费用”（以管理费用*适用税率为限），超出部分才是计入权益。《计学撮要2013 》中有相关专题可以参考。

提问人：wuyin4742 时间：2021-06-16 21:28:19
请教陈版：
对于附有业绩条件或服务条件的股权激励计划，在等待期内，确认递延所得税资产时为何也需要分期确认呢：如 1 楼所述案例，第一年确认递延所得税资产的金额为（15-10） _6000_ 万1/3；我的理解是，可抵扣暂时性差异作为时点余额，能否在每个资产负债表日，按股权激励计划授予的股票期权总数量*（预计行权时的公允价-行权价）来作为可抵扣暂时性差异呢？（假设公司未来期间应纳税所得额足够），如不能按总数量确认，分期确认该如何理解呢？谢谢陈版~

回答人：chenyiwei
暂时性差异本身也是随着费用的确认而逐步累积的，并不是从授予日一开始就全额产生了整体的暂时性差异。